臺灣高雄地方法院刑事判決　　　　　　 100年度簡上字第98號
公　訴　人　臺灣高雄地方法院檢察署檢察官
上　訴　人
即　被　告　黃月英
上列上訴人因竊盜案件，不服本院高雄簡易庭民國100年1月12日
99年度審簡字第4292號第一審簡易判決（偵查案號：99年度偵
字第34457 號），提起上訴，本院管轄之第二審合議庭判決如下
：
    主  文
原判決撤銷。
黃月英犯竊盜罪，共貳罪，各處有期徒刑參月，如易科罰金，均
以新臺幣壹仟元折算壹日，扣案之複製鑰匙壹支沒收。應執行有
期徒刑伍月，如易科罰金，以新臺幣壹仟元折算壹日，扣案之複
製鑰匙壹支沒收。
    事  實
一、黃月英與楊金龍、高菁霞夫婦係鄰居，其得知楊金龍家中大
    門鑰匙放置於鞋櫃上並以盒子蓋住，竟私下複製一把相同之
    鑰匙，並趁楊金龍、高菁霞不在家之際：（一）意圖為自己
    不法之所有犯意，於民國99年9 月1 日15時許，以上揭複製
    之鑰匙進入位於高雄市○○區○○路474 巷2 弄2 號之楊金
    龍、高菁霞住處（侵入住宅部分未據告訴），徒手竊取楊金
    龍、高菁霞所有之KODAK 數位相機1 臺，得手後離去；（二
    ）另基於意圖為自己不法之所有之犯意，於99年9 月15日15
    時許，以上揭方法進入楊金龍、高菁霞上開住宅，徒手竊取
    玉鐲3 個、勞力士及ARBUTUS 機械錶各1 隻、各式手鍊5 條
    、各式墜子6 個、印章2 個、鑽石戒子1  枚、項鍊含墜子3
    條、項鍊未含墜子3 條，得手後逃逸。嗣於99年9 月15日17
    時20分許，楊金龍、高菁霞返家發現上開財物遭竊，乃報警
    處理，經警調閱現場監視錄影帶，而查悉上情，並經黃月英
    同意於其家中查獲上開被竊財物，並扣得作案鑰匙1 支。
二、案經高雄市政府警察局楠梓分局移請臺灣高雄地方法院檢察
    署檢察官偵查起訴後，本院改以簡易判決處刑。
    理  由
壹、證據能力部分：
    按被告以外之人於審判外之陳述，雖不符刑事訴訟法第15 9
    條之1 至之4 之規定，然經當事人於審判程序同意作為證據
    ，法院審酌該言詞陳述或書面陳述作成時之情況，認為適當
    者，亦得為證據。又當事人、代理人或辯護人於法院調查證
    據時，知有第159 條第1 項不得為證據之情形，而未於言詞
    辯論終結前聲明異議者，視為有前項之同意，同法第159 條
    之5 亦有明文。查本案所引用之證據資料（詳後引證據），
    其中各項言詞或書面傳聞證據部分，縱無刑事訴訟法第159
    條之1 至第159 條之4 或其他規定之傳聞證據例外情形，亦
    業經本院審理時予以提示並告以要旨，且各經檢察官、被告
    表示意見，當事人已知上述證據乃屬傳聞證據，而未於言詞
    辯論終結前對該等證據聲明異議，依上開規定，已擬制同意
    其有證據能力，且本院審酌該等傳聞證據作成時之狀況，並
    無不宜作為證據之情形，均應認於本案有證據能力。
貳、實體方面
一、上揭犯罪事實，業據上訴人即被告黃月英（下稱被告）迭於
    警詢、本院審理中坦承不諱，核與證人被害人楊金龍、高菁
    霞於警詢中之證述情節相符（見警卷第4 頁至第9 頁），並
    有高雄市政府楠梓分局翠屏派出所搜索扣押筆錄暨扣押物品
    目錄表、被害人高菁霞出具之贓物認領保管單各1 份、監視
    器擷取畫面2 張、蒐證相片11張等附卷可稽（見警卷第10頁
    至12頁、第14頁、第17頁至第28頁），則被告上開任意性自
    白顯與事實相符，得為認定事實之依據。是本件事證明確，
    被告上揭竊盜犯行，均足堪認定。
二、又按行為後法律有變更者，適用行為時之法律。但行為後之
    法律有利於行為人者，適用最有利於行為人之法律，刑法第
    2 條第1 項定有明文。被告行為後，刑法第321 條已於100
    年1 月26日公布，並於100 年1 月28日起施行，新修正刑法
    第321 條除就原條文第1 項第1 款刪除「夜間」之構成要件
    外，原法定刑「6 月以上、5 年以下有期徒刑」，修正後提
    高為「6 月以上、5 年以下有期徒刑，得併科新臺幣10萬元
    以下罰金」，是比較修正前、後之法條規定，新法並非有利
    於被告，自應適用行為時即修正前之規定加以處罰。
三、核被告黃月英所為，係犯刑法第320 條第1 項之竊盜罪2 次
    。原審認被告所為上開竊盜犯行，均犯罪事證明確，據以論
    罪科刑，固非無見，惟查，被害人楊金龍、高菁霞願意原諒
    被告之上揭犯行乙節，業經楊金龍、高菁霞於100 年3 月25
    日向本院具狀陳明確實（見本院卷第30頁），原審就此未及
    審酌，尚有未合，被告以希望輕判，指摘原判決不當而提起
    上訴，為有理由，自應由本院將原判決予以撤銷改判。爰審
    酌被告不思以己力賺取所需，竟利用機會複製被害人家中鑰
    匙，恣意進入他人家中竊取財物，除侵害被害人之財產權外
    ，另造成民眾住居安全之疑慮，行為實有非議之處，惟念及
    被告犯後坦承犯行，並參以所竊取物品之價值，所竊得之物
    品業經被害人領回，有贓物認領保管單在卷可查（見警卷第
    14 頁 ），被害人所受損害已有減輕，又被害人業已原諒被
    告乙節，暨其犯罪之動機、目的、手段、對社會所生危害等
    一切情狀，分別量處主文所示之刑，並考量被告之職業、學
    歷等（見警詢筆錄受詢問人欄；警卷第1 頁），各諭知易科
    罰金之折算標準，並定其應執行之刑，復諭知上揭易科罰金
    之折算標準。至扣案之複製鑰匙1 支，為被告所有供本案2
    次竊盜犯罪所用之物，業據被告陳明在卷（見警卷第2 頁）
    ，爰依刑法第38條第1 項第2 款之規定，於各罪刑項下宣告
    沒收。至被告於本院審理中，雖請求本院對其為緩刑之諭知
    ；然按「受2 年以下有期徒刑、拘役或罰金之宣告，而有下
    列情形之一，認以暫不執行為適當者，得宣告2 年以上5 年
    以下之緩刑，其期間自裁判確定之日起算：一、未曾因故意
    犯罪受有期徒刑以上刑之宣告者。二、前因故意犯罪受有期
    徒刑以上刑之宣告，執行完畢或赦免後，五年以內未曾因故
    意犯罪受有期徒刑以上刑之宣告者。」為刑法第74條第1項
    所規定，是宣告緩刑除須被告有上揭規定其中1 款之情形外
    ，尚以暫不執行為適當時，始得宣告緩刑；是查，被告雖未
    曾因故意犯罪受有期徒刑以上刑之宣告，然其因另於99年11
    月間，涉犯刑法第321 條第1 項第1 款夜間侵入住宅竊盜罪
    嫌，業經臺灣高雄地方法院檢察署檢察官以100 年度偵字第
    2624號提起公訴等節，有被告臺灣高等法院被告前案紀錄表
    、臺灣高雄地方法院檢察署檢察官100 年度偵字第2624號起
    訴書附卷可查（見本院卷第47頁至第49頁），是業已難認被
    告有暫不執行為適當之情，則本院自無從對被告為緩刑之諭
    知，附此敘明。
據上論斷，應依刑事訴訟法第455 條之1 第1 項、第3 項、第36
9 條第1 項前段、第364 條、第299 條第1 項前段，刑法第2 條
、第320 條第1 項、第41條第1 項前段、第51條第5 款、第38條
第1 項第2 款，刑法施行法第1 條之1 ，判決如主文。
本案經檢察官張媛舒到庭執行職務。
中    華    民    國   100    年    5     月    18    日
                  刑事第十三庭  審判長法  官  黃蕙芳
                                      法  官  陳筱雯
                                      法  官  王參和
以上正本證明與原本無異。
不得上訴。
中    華    民    國   100    年    5     月    18    日
                                      書記官  葉祝君
附錄本判決論罪科刑之法條：
刑法第320 條
意圖為自己或第三人不法之所有，而竊取他人之動產者，為竊盜
罪，處5 年以下有期徒刑、拘役或5 百元以下罰金。
意圖為自己或第三人不法之利益，而竊佔他人之不動產者，依前
項之規定處斷。
前二項之未遂犯罰之。